Inventaris van het archief van het Bisdom Rotterdam, ca. 1850-1971
Nationaal Archief, Den Haag
- Financiele stukken van het Sint Franciscus-Gasthuis te Rotterdam., 1894-1903, 1907-1917, 1922-1924, 1931-1934, 1937-1941; 1673; 1 omslag
- Stukken betreffende het Sint Franciscus-Gasthuis te Rotterdam., 1879, 1893-1895, 1904, 1917-1930, 1936-1944, 1947-1955, 1965; 1674; 1 omslag
- Stukken betreffende de Vereniging van de H.Antonius voor verpleging van arme RK ongeneeslijke en blinde vrouwen te Rotterdam., 1862-1895, 1923-1925, 1931-1937, 1942-1945, 1948; 1675; 1 omslag
  Ook wel het Sint Antoniusgesticht geheten.
- Financiele stukken van de vereniging van de H.Antonius te Rotterdam., 1866, 1892-1924, 1927, 1931-1941, 1958-1960; 1676; 1 omslag
- Stukken betreffende het Centraal RK Armbestuur te Rotterdam., 1947-1958, 1960-1962; 1677; 1 omslag
- Financiele stukken van de Stichting Sint Jozef-zorg werkinrichting voor jongens en meisjes te Rotterdam., 1953, 1959-1962; 1678; 1 omslag
- Stukken betreffende het Katholiek Kerkelijk Bureau inzake bevolkingsregister, doop- en kerkelijke registers, documentatie en inlichtingen te Rotterdam., 1959-1965; 1679; 1 omslag
- Stukken betreffende het Sint Luciagesticht voor verlaten meisjes te Rotterdam., 1855, 1863, 1865-1939, 1941-1944, 1952-1954, 1957-1962; 1680-1681; 2 omslagen
  Na 01-02-1961 de Stichting "Het Bosjë.
  - omslag 1, 1680
  - omslag 2, 1681
- Financiele stukken van het jeugdhuis Sint Teresia te Rotterdam., 1953-1959; 1682; 1 omslag
- Financiele stukken van het tehuis voor werkende meisjes "De Zonnewijzer" te Rotterdam., 1958-1959; 1683; 1 omslag
- Stukken betreffende het H.Laurentius jongens-gesticht voor onverzorgde RK arme jongens te Rotterdam., 1865-1926, 1928-1936, 1938, 1940-1942, 1944-1947; 1684; 1 omslag
- Stukken betreffende de Vereniging van de H.Vincentius van Paulo te Rotterdam ter ondersteuning van de armen., 1857-1862, 1866-1885, 1887-1910, 1912-1932, 1934-1935, 1945; 1685; 1 omslag
- Stukken betreffende de Vereniging van Eeuwigdurende Aanbidding en van het liefdewerk voor arme kerken te Rotterdam. 1860, 1871-1885, 1893-1898, 1902-1924, 1927-1942., 1686; 1 omslag
- Stukken betreffende zusters van de Eeuwigdurende Aanbidding, Eendrachtsstraat te Rotterdam., 1866-1893, 1899-1920, 1926-1936, 1948, 1958, 1968; 1687; 1 omslag
- Stukken betreffende Pension Sint Willibrordus en het RK Parochiaal Armbestuur van de H.Willibrordus te Wassenaar., 1854-1859, 1861-1862, 1865-1909, 1920-1924, 1952-1957; 1688-1689; 2 omslagen
  - Bestanddeel 1, 1688
  - Bestanddeel 2, 1689
- Stukken betreffende het College van Regenten over het RK Wees-en Oudeliedenhuis te 's-Gravenhage., 1854-1881, 1887-1888, 1905-1907, 1916-1926, 1934-1957; 1690; 1 omslag
- Financiele stukken van het College van Regenten over het RK Wees- en Oudeliedenhuis en aanverwante stichtingen te 's-Gravenhage over de jaren 1957-1958, 1958-1959; 1691; 1 omslag
- Stukken betreffende het Rooms Katholiek Parochiaal Armbestuur te Rotterdam., 1854, 1856-1935, 1937-1941, 1943, 1947-1964; 1692-1696; 5 omslagen
  - Bestanddeel 1, 1692
  - Bestanddeel 2, 1693
  - Bestanddeel 3, 1694
  - Bestanddeel 4, 1695
  - Bestanddeel 5, 1696
- Financiele stukken van het Rooms Katholiek Parochiaal Armbestuur te Rotterdam., 1957-1964; 1697; 1 omslag
- Financiele stukken van het kinderhuis Dominicus Savia te Rotterdam., 1956-1964; 1698; 1 omslag
- Financiele stukken van de stichting Sint Jacobus te Rotterdam., 1957-1964; 1699; 1 omslag
- Financiele stukken van de stichting HH Simeon en Anna te Rotterdam., 1957-1964; 1700; 1 omslag
- Financiele stukken van de kindertehuizen H.Vianney en H.Bernadette te Rotterdam., 1956-1964; 1701; 1 omslag
- Financiele stukken van de stichting RK Buitengewoon Lager Onderwijs te Rotterdam., 1955-1964; 1702; 1 omslag
- Stukken betreffende RK begraafplaats te Rotterdam., 1864-1877, 1881-1886, 1902-1914, 1919-1922, 1934; 1703; 1 omslag
- Inspectie-rapporten van de RK begraafplaats te Rotterdam. Met bijlagen., 1956-1965; 1704; 1 omslag
- Rapport van de kapel der RK begraafplaats Brooswijk te Rotterdam inzake een funderingsonderzoek., 1959; 1705; 1 stuk
- Financiele stukken van het bestuur der commissie tot beheer der RK begraafplaats te Rotterdam., 1866-1906, 1908, 1914-1945, 1947-1965; 1706-1708; 3 omslagen
  - Bestanddeel 1, 1706
  - Bestanddeel 2, 1707
  - Bestanddeel 3, 1708
- Stukken betreffende de Sint Clara Stichting te Rotterdam voor het verplegen en behandelen van zieken en kraamvrouwen., 1949-1956, 1958-1959, 1961-1962; 1709
- Stukken betreffende de dr.Meyer's Stichting te 's-Gravenhage voor kosteloze verzorging van RK mannen., 1874-1875, 1886-1911, 1914, 1919-1925, 1927-1929; 1710; 1 omslag
- Stukken betreffende Stichting Don Bosco te Scheveningen voor financiele hulpverlening van tehuizen ter verpleging en verzorging van verwaarloosde jeugd., 1953-1960; 1711; 1 omslag
- Stukken betreffende de stichting Haags Katholiek Jongeren Centrum te 's-Gravenhage voor het opvangen van jonge mensen., 1956-1958; 1712; 1 omslag
- Verslagen van het bestuur en directeur van de stichting Haags Katholiek Jongeren Centrum over de jaren 1 mei 1959 t/m 31 december 1961 en 1 oktober 1958 t/m 31 december 1961., 1713; 1 deel
- Financiele verslagen van de stichting Katholiek Haags Jongeren Centrum over de jaren 1959-1961, 1965., 1959-1961, 1966; 1714; 1 omslag
- Stukken betreffende de Sint Willibrordus-Vereniging voor het katholiek onderwijs te 's-Gravenhage., 1847-1852, 1855-1877, 1882-1904, 1906-1929, 1936, 1939-1943; 1715; 1 omslag
- Financiele stukken van de Sint Willibrordus-Vereniging te 's-Gravenhage., 1893-1901, 1915-1927, 1929-1935, 1937-1954; 1716-1718; 3 omslagen
  - Bestanddeel 1, 1716
  - Bestanddeel 2, 1717
  - Bestanddeel 3, 1718
- Viering van het 125-jarig bestaan van de Sint Willibrordus-Vereniging te 's-Gravenhage., 1842-1967; 1719; 1 omslag
- Verslag van het 25-jarig bestaan van het ziekenhuis H.Johannes de Deo te 's-Gravenhage op 7 augustus., 1898; 1720; 1 deel
- Verslagen over de gang van zaken in het ziekenhuis H.Johannes de Deo te 's-Gravenhage over de jaren 1874-1877, 1879, 1881, 1884-1891, 1893-1896, 1875-1878, 1880, 1882, 1885-1892, 1894-1897, 1721; 1 omslag
- Stukken betreffende het ziekenhuis H.Johannes de Deo te 's-Gravenhage., 1872-1877, 1880-1900, 1902-1943, 1944-1964; 1722-1723; 2 omslagen
  - Bestanddeel 1, 1722
  - Bestanddeel 2, 1723
- Financiele rapporten van het ziekenhuis H.Johannes de Deo te 's-Gravenhage over de jaren 1940-1946, 1724; 1 omslag
- Begroting van inkomsten en uitgaven van het ziekenhuis H.Johannes de Deo te 's-Gravenhage over de jaren 1909-1932, 1934-1948; 1725-1727
  - 1909-1929, 1725
  - 1930-1932, 1934-1939., 1726
  - 1940-1948, 1727
- Rekeningen en verantwoordingen van het RK ziekenhuis H.Johannes de Deo te 's-Gravenhage., 1728-1734
  - 1873-1885, 1728
  - 1887-1899, 1729
  - 1900-1927, 1730
  - 1928-1932, 1934-1939., 1731
  - 1940-1946, 1732
  - 1954-1957, 1733
  - 1958-1959, 1961-1962., 1734
- Stukken betreffende de Sint Magdalena Vereniging te Rotterdam inzake redding van gevallen RK vrouwen. 1884-1890, 1898, 1900-1911, 1913-1933, 1935-1943 1 omslag, 1735
- Stukken betreffende stichting Schiefbaan-Hovius fonds van liefdadigheid voor Rooms-Katholieken te 's-Gravenhage., 1855-1886, 1888-1922, 1924-1944, 1946-1954; 1736; 1 omslag
- Rekeningen en verantwoordingen van de stichting Schiefbaan-Hovius (Huize Groenestein) fonds van liefdadigheid voor Rooms-Katholieken te 's-Gravenhage., 1737-1739
  - 1878-1885, 1887 - 1889., 1737
  - 1900-1932, 1738
  - 1935-1945, 1949-1957, 1959., 1739
- Begroting van inkomsten en uitgaven van de stichting Schiefbaan-Hovius fonds van liefdadigheid voor Rooms-Katholieken te 's-Gravenhage. Met bijlage., 1916-1919, 1921-1932, 1934-1944; 1740; 1 omslag
- Jaarverslagen van de stichting Maria Immaculata voor geestelijk minder volwaardigen te 's-Gravenhage. Met bijlagen., 1949, 1955; 1741; 1 omslag
- Balans van de RK vereniging het Wit-Gele kruis te 's-Gravenhage., 1955; 1742; 1 omslag
- Rekeningen en verantwoordingen van het RK Weeshuis te 's-Gravenhage., 1854-1862, 1875-1884, 1886-1909, 1920-1921, 1941; 1743; 1 omslag
- Begrotingen van inkomsten en uitgaven van het RK Weeshuis te 's-Gravenhage., 1909, 1917-1932, 1934-1943; 1744; 1 omslag
- Stukken betreffende de vereniging Congregatie van RK jongelingen te Delft., 1855, 1863, 1874, 1882, 1887-1889, 1906-1946, 1950-1958; 1745; 1 omslag
- Financiele stukken van de stichting RK begraafplaats te Delft over de jaren 1954-1960, 1746; 1 omslag
- Jaarverslagen van het Interparochieel Sociaal Charitatief Centrum te Delft., 1956-1959; 1747; 1 omslag
- Financiele stukken van het Interparochieel Sociaal Charitatief Centrum te Delft., 1957-1960; 1748; 1 omslag
- Financieel verslag van het Interparochieel Charitatief Centrum te Hillegom., 1959; 1749; 1 stuk
- Financiele jaarverslagen van het katholiek kindertehuis Maria van Jesse te Delft over de jaren 1961-1962., 1962-1963; 1750; 1 omslag
- Stukken betreffende Sint Hippolytus-stichting voor verpleging te Delft., 1893-1897, 1900-1905, 1909-1912, 1930-1964; 1751; 1 omslag
- Financiele stukken van de Sint Hippolytus-stichting te Delft., 1752-1755
  - 1888-1914, 1752
  - 1915-1925, 1753
  - 1926-1939, 1754
  - 1940-1946, 1755
- Stukken betreffende het RK Armbestuur te Delft., 1821, 1843, 1852-1883, 1885-1906, 1909-1917, 1925-1943; 1756; 1 omslag
- Stukken betreffende de RK begraafplaatsen te 's-Gravenhage., 1832, 1857, 1864-1867, 1875-1885, 1895-1922, 1934-1958, 1967; 1757; 2 omslagen
- Financiele stukken van de RK begraafplaats te 's-Gravenhage., 1888-1900, 1903-1910, 1914-1942, 1944-1959; 1758-1759; 2 omslagen
  - Bestanddeel 1, 1758
  - Bestanddeel 2, 1759
- Financiele stukken van het Parochieel Sociaal Charitatief Centrum te Oudewater., 1958-1961; 1760; 1 omslag
- Accountantsrapporten van de stichting Sint Antonius Kindertehuizen te 's-Gravenhage., 1958-1959, 1961; 1761; 1 omslag
- Financiele jaarverslagen van het Sint Franciscus ziekenhuis Ope Dei te Woerden., 1958-1961; 1762; 1 omslag
- Financiele stukken van het Sint Jozephpension, tehuis van bejaarden te Alphen a/d Rijn., 1958-1961; 1763; 1 omslag
- Financiele stukken van het RK Gezinswerk en Jeugdzorg Jongens-en Meisjesstad te Gouda., 1959-1962; 1764; 1 omslag
- Financiele stukken van het RK ziekenhuis Sint Jacob-stichting te Oudewater., 1958-1961; 1765; 1 omslag
- Stukken betreffende het Sint Jozeph-Paviljoen (weeshuis) voor opvoeding en opleiding van RK weeskinderen en het verplegen van zieken en ouden van dagen te Gouda., 1889-1902, 1905-1918, 1922, 1927-1945, 1964; 1766; 1 omslag
- Financiele stukken van het Sint Jozeph-Paviljoen (weeshuis) te Gouda., 1895-1901, 1903-1907, 1910, 1914-1915, 1929, 1946-1959; 1767-1768; 2 omslagen
  - Bestanddeel 1, 1767
  - Bestanddeel 2, 1768
- Financiele stukken van de RK begraafplaats te Gouda., 1892-1895, 1897-1908, 1910-1914, 1916-1944, 1946-1959; 1769; 1 omslag
- Stukken betreffende het RK Parochiaal Armbestuur te Gouda., 1856-1862, 1866-1888, 1891, 1895-1912, 1916-1920, 1926-1956; 1770; 1 omslag
- Stukken betreffende de inrichting van liefdadigheid te Gouda., 1855-1881, 1883-1906, 1908-1938, 1940-1944; 1771; 1 omslag
- Financiele stukken van de inrichting van liefdadigheid te Gouda., 1855-1873, 1877-1882, 1885-1919, 1924-1949; 1772-1773; 2 omslagen
  - Bestanddeel 1, 1772
  - Bestanddeel 2, 1773
- Stukken betreffende de verering van de Heilige Liduina te Schiedam., 1932-1933; 1774; 1 omslag
- Stukken betreffende de RK begraafplaats te Schiedam., 1854-1860, 1872-1883, 1893-1904, 1914-1924, 1931, 1938-1944; 1775; 1 omslag
- Financiele stukken van de RK begraafplaats te Schiedam., 1858-1861, 1874-1883, 1902-1949, 1958-1962; 1776-1777; 2 omslagen
  - Bestanddeel 1, 1776
  - Bestanddeel 2, 1777
- Financiele stukken van de Sint Jacobsstichting RK ziekenhuis te Dordrecht., 1943, 1945-1946, 1948-1960; 1778; 1 omslag
- Stukken betreffende de Sint Jacobsstichting RK ziekenhuis te Dordrecht., 1848-1877, 1879-1921, 1924-1943, 1946-1948, 1955-1964; 1779; 1 omslag
- Stukken betreffende het RK Parochiaal Armbestuur te Schiedam., 1846, 1854-1857, 1861-1924, 1928-1935, 1940-1956, 1958-1959; 1780; 1 omslag
- Financiele stukken van het RK Parochiaal Armbestuur te Schiedam., 1857-1860, 1908-1909, 1931-1961; 1781; 1 omslag
- Stukken betreffende de stichting Vronestein katholieke verpleegsterschool te Voorburg., 1948, 1956-1963; 1782; 1 omslag
- Financiele stukken van de stichting Sint Jozeph een tehuis voor kinderen te Schiedam., 1958-1962; 1783; 1 omslag
- Jaarverslagen van het ziekenhuis Sint Antoniushove te Voorburg., 1953-1954; 1784; 1 omslag
- Financiele jaarverslagen van het Interparochieel Sociaal Charitatief Centrum te Scheidam., 1959-1961, 1965-1966; 1785; 1 omslag
- Financiele jaarverslagen van het Interparochieel Sociaal Charitatief Centrum te Vlaardingen., 1960-1961; 1786; 1 omslag
- Financiele jaarverslagen van het Interparochieel Sociaal Charitatief Centrum te Voorburg., 1956, 1958-1961; 1787; 1 omslag
- Financiele jaarverslagen van het Interparochieel Sociaal Charitatief Centrum te Sassenheim., 1966; 1788; 1 omslag
- Financiele jaarverslagen van het Interparochieel Sociaal Charitatief Centrum De Aarstreek te Langeraar., 1966; 1789; 1 omslag
- Financiele jaarverslagen van het Interparochieel Sociaal Charitatief Centrum te Leidschendam., 1965-1966; 1790; 1 omslag
- Financiele jaarverslagen van het Interparochieel Sociaal Charitatief Centrum te Zoetermeer., 1965-1966; 1791; 1 omslag
- Financiele jaarverslagen van het Interparochieel Sociaal Charitatief Centrum te Goeree-Overflakkee., 1961; 1792; 1 omslag
- Financiele jaarverslagen van de Stichting Katholieke Gezinszorg en Gezinshulp te Schiedam., 1960-1962; 1793; 1 omslag
- Accountantsrapport van de Sint Theresiastichting te 's-Gravenhage over de jaren 1963-1964., 1965; 1794; 1 deel
- Financieel verslag van de Stichting Fonds van Liefdadigheid voor Rooms-Katholieken te 's-Gravenhage., 1966; 1795; 1 deel
- Financieel verslag van de Stichting voor Kinderbescherming Pius X te 's-Gravenhage over 1964, 1966; 1796; 1 deel
- Exploitatierekening van het kinderhuis H.Bernadette., 1964; 1797; 1 deel
- Statuten van de Stichting Katholieke Maatschappelijke Gezinszorg Rotterdam., 1966; 1798; 1 stuk
- Statuten van de Stichting Financiele Commissie Jeugdhuis in de parochie van de Allerheiligste Verlosser te Rotterdam. Concept., 1966; 1799; 1 stuk
- Statuten van de Dekenale Charitas Instelling Rotterdam (voormalig Centraal Rooms Katholiek Armbestuur Rotterdam)., 1966; 1800; 1 stuk
- Statuten van de Cornelis Musius-Stichting Katholiek Sociaal Pedagogisch Zorg voor Noordelijk Zuid-Holland te Leiden. Ontwerp., 1966; 1801; 1 stuk
- Statuten van de Stichting Leatare te 's-Gravenhage, een zelfstandig onderdeel van het Rooms-Katholiek Kerkgenootschap in Nederland., 1966; 1802; 1 stuk
- Stukken betreffende de Stichting RK Openbare Leeszaal en Bibliotheek St.Vincentius te Rijswijk Z.H., 1954-1957; 1803; 1 omslag
- Financiele stukken van de stichting bejaardencentrum Vredenburch te Rijswijk Z.H., 1953-1961; 1804; 1 omslag
- Financiele stukken van het ziekenhuis St.Antoniushove te Voorburg., 1939-1950, 1952; 1805; 1 omslag
- Stukken betreffende de Sint Willibrordus-stichting te Schiedam voor de instandhouding en uitbreiding van het RK bijzonder onderwijs en van RK bewaarscholen in de parochies van Schiedam., 1883-1899, 1901-1931, 1935-1944; 1806; 1 omslag
- Begroting van de Sint Willibrordus-stichting te Schiedam., 1889-1890, 1908-1921, 1924-1945; 1807; 1 omslag
- Rekeningen en verantwoordingen van de Sint Willibrordus-stichting te Schiedam., 1891-1932, 1934-1945; 1808; 1 omslag
- Financiele jaarverslagen van de Sint Willibrordus-stichting te Schiedam., 1809-1810
  - 1923, 1935-1957, 1809
  - 1950-1957, 1810
- Stukken betreffende de H.Liduina-vereniging van de H.Elisabeth voor huisbezoek van arme zieken te 's-Gravenhage., 1854-1855, 1865-1878, 1884, 1886, 1890-1939, 1941; 1811; 1 omslag
- Stukken betreffende de Aloysius-vereniging voor liefdadigheid ten gunste van hulpbehoevende gezinnen te 's-Gravenhage., 1861-1877, 1886-1895, 1906-1909, 1928, 1933; 1812; 1 omslag
- Stukken betreffende de Hoofdraad van de Vereniging van de H.Vincentius van Paulo voor liefdewerken te 's-Gravenhage., 1850-1893, 1875-1901, 1904-1911, 1916, 1925; 1813; 1 omslag
- Verzamelstaten van de Vereniging van de H.Vincentius van Paulo in de bisdommen van Nederland., 1846-1868, 1874-1879, 1881-1894, 1896-1910; 1814; 1 omslag
- Statistieke opgaven van de Vereniging van de H.Vincentius van Paulo in Nederland van het bisdom Haarlem., 1815-1816
  - 1860-1861, 1869-1870, 1872-1879, 1881-1894, 1896-1899., 1815
  - 1900-1910, 1816
- Stukken betreffende de Bijzondere Raad der Vereniging van de H.Vincentius van Paulo te 's-Gravenhage., 1861-1887, 1889-1896, 1899-1916, 1918-1925, 1927-1935; 1817; 1 omslag
- Stukken betreffende het RK Parochiaal Armbestuur en het RK Wees- en Oudeliedenhuis te 's-Gravenhage., 1853, 1855-1877, 1879-1934, 1936-1941, 1943-1944; 1818; 1 omslag
- Rekeningen en verantwoordingen van het RK Parochiaal Armbestuur en het RK Wees- en Oudeliedenhuis te 's-Gravenhage., 1819-1821
  - 1886-1899, 1819
  - 1900-1919, 1820
  - 1920-1932, 1937-1940, 1821
- Stukken betreffende liefdadigheidsinstellingen te Leiden., 1858-1869, 1871-1900, 1903-1939, 1941-1946, 1968; 1822; 1 omslag
- Stukken betreffende het gesticht de Voorzienigheid voor het verplegen en opvoeden van verwaarloosde meisjes te Leiden., 1856-1877, 1881-1901, 1905-1919, 1921-1939, 1943-1944; 1823; 1 omslag
- Rekeningen en verantwoordingen van het gesticht de Voorzienigheid voor het verplegen en opvoeden van verwaarloosde meisjes te Leiden., 1911-1939, 1942-1943; 1824; 1 omslag
- Begrotingen van inkomsten en uitgaven van het gesticht de Voorzienigheid voor het verplegen en opvoeden van verwaarloosde meisjes te Leiden., 1911-1939, 1941-1943; 1825; 1 omslag
- Stukken betreffende het RK Parochiaal Armbestuur te Leiden., 1855-1896, 1900-1905, 1907-1922, 1924, 1927-1932, 1934-1944; 1826-1827; 2 omslagen
  - Bestanddeel 1, 1826
  - Bestanddeel 2, 1827
- Stukken betreffende de Rotterdamse Vereniging voor Katholiek onderwijs te Rotterdam., 1855-1858, 1870-1890, 1892-1940, 1947-1949; 1828-1830; 3 omslagen
  - Bestanddeel 1, 1828
  - Bestanddeel 2, 1829
  - Bestanddeel 3, 1830
- Financiele stukken van de Rotterdamse Vereniging voor Katholiek onderwijs te Rotterdam., 1831-1832
  - 1904-1920, 1831
  - 1903-1908, 1933-1942., 1832
- Stukken betreffende het RK Armbestuur te Rotterdam., 1845-1855, 1857-1879, 1881-1902, 1905-1918, 1922-1937; 1833-1834; 2 omslagen
  - Bestanddeel 1, 1833
  - Bestanddeel 2, 1834
- Stukken betreffende de Vereniging van de H.Antonius te Rotterdam Sint Antoniusgesticht voor verpleging van arme RK ongeneeslijke zieke vrouwen., 1863, 1907, 1936-1943, 1946-1954, 1962-1963, 1968; 1835; 1 omslag
- Stukken betreffende het RK onderwijs te 's-Gravenhage., 1856, 1860, 1874-1880, 1884-1890, 1892-1903, 1908-1922; 1836; 1 omslag
- Stukken betreffende het RK onderwijs te Dordrecht., 1855-1857, 1864, 1905, 1918-1927, 1930-1942; 1837; 1 omslag
- Stukken betreffende het RK onderwijs te Leiden., 1857, 1861-1869, 1875-1903, 1905-1908, 1911-1931, 1933-1938; 1838; 1 omslag
- Stukken betreffende het RK Schoolbestuur te Delft., 1872-1891, 1893-1901, 1905-1910, 1916-1933, 1935-1946; 1839; 2 omslagen
- Financiele stukken van het RK Schoolbestuur te Delft., 1840-1841
  - 1873-1877, 1880-1882, 1886-1899., 1840
  - 1900, 1902, 1904-1906, 1908, 1910-1913, 1916-1917, 1920-1925, 1929., 1841
- Stukken betreffende de Congregatie der Zusters van OLV van Amersfoort., 1862, 1926-1927, 1945-1946, 1956-1961; 1842; 1 omslag
- Stukken betreffende de Congregatie der Arme Zusters van het Goddelijk Kind Amsterdam., 1927, 1933, 1943, 1947, 1949, 1955-1964, 1966, 1968; 1843; 1 omslag
- Stukken betreffende de Congregatie Zusters van OLV van Liefde van de Goede Herder van Angers (Fr.) te Zoeterwoude. 1854, 1863-1866, 1871-1903, 1904-1915, 1935, 1956-1967., 1844; 1 omslag
- Financiele stukken van de Congregatie Zusters van OLV van Liefde van de Goede Herder te Zoeterwoude en Leiderdorp., 1863-1887, 1889-1901, 1904-1908, 1912-1919, 1921-1938; 1845; 1 omslag
- Stukken betreffende de Congregatie der Zusters Franciscanessen van Bennebroek., 1895, 1922, 1942-1945, 1955-1962, 1964-1966; 1846; 1 omslag
- Stukken betreffende de Congregatie der Zusters Ursulinen van Bergen N.H. te Bergen en Boskoop., 1931, 1953, 1955-1966; 1847; 1 omslag
- Stukken betreffende de Congregatie der Zusters van de Christelijke scholen van Barmhartigheid te Boxmeer., 1892, 1923-1935, 1938-1945, 1947-1951, 1956, 1958-1959; 1848; 1 omslag
- Stukken betreffende de Congregatie der Zusters Franciscanessen van de H.Elisabeth te Breda., 1931, 1954; 1849; 1 omslag
- Stukken betreffende de Congregatie der Zusters van de Goddelijke Voorzienigheid van Crehen (Fr.) te Sittard en 's-Gravenhage., 1939, 1949, 1954-1964; 1850
- Stukken betreffende de Congregatie der Zusters du Sacre Coeur te Bennebroek en 's-Gravenhage., 1867, 1895-1900, 1902-1921, 1925-1936, 1941-1942, 1950-1955; 1851; 1 omslag
- Stukken betreffende de Societeit der Dochters van het Hart van Maria te 's-Gravenhage., 1920, 1936, 1946-1947, 1949-1960; 1852; 1 omslag
- Stukken betreffende de Congregatie der Zusters Augustinessen van Delft., 1890-1921, 1923-1928, 1935-1943, 1956-1958, 1961-1968; 1853; 1 omslag
- Stukken betreffende de Congregatie der Kleine Zusters van de H.Joseph van Heerlen., 1946, 1955-1967; 1854; 1 omslag
- Stukken betreffende de Congregatie der Zusters van J.M.J. te 's-Hertogenbosch. 1862, 1878, 1883-1888, 1895, 1913, 1936-1946, 1955-1963, 1966 1 omslag, 1855
- Stukken betreffende de Congregatie der Zusters Franciscanessen van Heythuysen (L)., 1921-1925, 1929-1931, 1935, 1955-1965; 1856; 1 omslag
- Stukken betreffende de Congregatie der Liefdezusters van de H.Carolus Borromeus Onder de Bogen Maastricht., 1922-1923, 1945, 1947; 1857; 1 omslag
- Stukken betreffende de Congregatie der Zusters Dominicanessen van Neerbosch., 1923, 1927, 1955-1958; 1858; 1 omslag
- Stukken betreffende de Congregatie der Zusters Franciscanessen van Oirschot., 1855-1856, 1858-1860, 1862, 1931, 1955-1964; 1859; 1 omslag
- Stukken betreffende de Congregatie der Zusters Franciscanessen van Oudenbosch., 1895, 1922, 1955-1964; 1860; 1 omslag
- Stukken betreffende de Congregatie der Zusters Franciscanessen van Roosendaal (N.Br.)., 1869-1900, 1910-1911, 1931, 1940, 1945, 1954-1965; 1861; 1 omslag
- Stukken betreffende de Congregatie der religieuzen van de Eeuwigdurende Aanbidding te Rotterdam., 1870-1872, 1876-1882, 1885-1902, 1904-1934, 1936-1961, 1963; 1862; 1 omslag
- Stukken betreffende de Congregatie der Zusters van de Liefde van Tilburg., 1847-1848, 1863-1867, 1879, 1947-1959, 1963, 1967-1968; 1863; 1 omslag
- Stukken betreffende de Congregatie der Zusters van de H.Joseph van Trier., 1958-1959, 1961-1963; 1864; 1 omslag
- Stukken betreffende de Congregatie der Zusters van het H.Hart van Veldhoven., 1955-1958; 1865; 1 omslag
- Stukken betreffende de Congregatie der Zusters Dominicanessen van Voorschoten. 1863, 1879, 1882-1885, 1893, 1910-1911, 1945-1960, 1964, 1966 1 omslag, 1866
- Stukken betreffende Sacculiere instituten., 1937-1938, 1956-1958; 1867; 1 omslag
- Stukken betreffende instituten van Vrouwelijke Religieuzen., 1956-1969; 1868; 1 omslag
- Stukken betreffende cursussen voor religieuzen., 1967-1969; 1869; 1 omslag
- Stukken betreffende de Zusters Carmelitessen-Teresianen te Schiedam., 1922-1924, 1926-1927; 1870; 1 omslag
- Stukken betreffende de Zusters Carmelitessen te Leiden, Tilburg en Sittard., 1910, 1916, 1918-1925, 1951, 1955-1964, 1966; 1871; 1 omslag
- Stukken betreffende de Congregatie der Zusters van de derden regel van Sint Dominicus te Zwolle., 1941, 1948; 1872; 1 omslag
- Stukken betreffende de Zusters Franciscanessen te Grave., 1934, 1936-1937; 1873; 1 omslag